【裁判字號】    92,訴,1902
【裁判日期】    920918
【裁判案由】    常業竊盜
【裁判全文】
臺灣臺中地方法院刑事判決                        九十二年度訴字第一九０二號
    公  訴  人  臺灣台中地方法院檢察署檢察官
    被      告  丙○○
                乙○○
右列被告因常業竊盜案件，經檢察官提起公訴（九十二年度偵字第一一一八九號），
本院判決如左：
    主  文
丙○○、乙○○均共同以犯竊盜罪為常業，各處有期徒刑壹年陸月。
    事  實
一、丙○○、乙○○基於意圖為自己不法所有，並利用竊盜行為謀生之共同犯意聯絡
    ，自民國九十二年四月四日起至同年五月三十一日止，連續十七次於如附表所示
    之時地，各以所載之方法，趁被害人不注意時，竊得趙涵佩等十七人之行動電話
    手機（除附表編號１、２兩件為乙○○獨自所為外，餘均共同為之），而出售給
    在台中巿北區○○路二二一號經營「青峰通訊行」不知情之賴堅業，將所得朋分
    花用，藉以維生。嗣為警於九十二年五月三十一日十二時二十分許，在上開通訊
    行查獲，並扣得附表編號甲○○所失竊之摩托羅拉廠牌Ｐ七六八九型行動電話
    手機一支。
二、案經台中巿警察局第四分局報請臺灣台中地方法院檢察署檢察官偵查起訴。
    理  由
一、被告丙○○、乙○○經本院訊問後，前者始終供述其等確有共同實施如附表編號
    ３至所示之竊盜行為；後者初始均坦承如附表所載，嗣後改稱其中編號部分
    ，實為其等所拾獲，而非竊取所得；另二人均矢口否認以犯竊盜罪維生，一致辯
    稱因迄無覓得工作，迫於生活壓力，不得已而行竊。經查：
    (一)被告二人於九十二年五月三十一日十二時二十分許，在台中巿北區○○路二二
      一號「青峰通訊行」，為警扣得附表編號甲○○失竊之摩托羅拉廠牌Ｐ七六
      八九型行動電話手機一支，此有卷附之台中巿警察局第四分局扣押筆錄、扣押
      物品目錄表各一件附卷可憑（見偵查卷第五八、五九頁）。而被害人甲○○於
      警訊時證述他約於當天十二時許，在台中巿五權路東興巿場內他所經營之水果
      攤上失竊摩托羅拉廠牌Ｐ七六八九型行動電話手機一支，上開扣押物即為他所
      失竊者（見偵查卷第五二頁）；又證人即「青峰通訊行」之負責人賴堅業證述
      被告等先後至其通訊行立具二十餘紙讓渡書，販售給該行三十一支手機，均稱
      是朋友託售，所得為新台幣四萬四千六百元（見偵查卷第五六頁）；再者，被
      告丙○○自白附表編號之手機乃其等以表內記載之方法所共同竊取，已見前
      述，此項自白因核與上開說明之證據方法相符，而可採信；則被告等共犯附表
      編號之竊盜犯行，即明確可斷，被告乙○○另為拾獲之辯解，相對無從採信
      。
    (二)至如附表所載其餘之十六件竊盜犯行，除有趙涵佩等十六名被害人於警、偵訊
      時指訴失竊各該手機之情節在卷可稽外，並有證人賴堅業所提出被告等至該通
      訊行出售趙涵佩等人手機時立具之讓渡書二十五紙（見偵查卷第六五－八九頁
      ）可資佐證，且均核與被告二人之自白相符，故不僅被告等就此十六件竊盜行
      為之自白，屬實而可採為證據，且綜觀以上各項證據方法加以判斷後，被告等
      確有單獨或共同實施附表編號１至等竊盜行為，也無疑義。
    (三)復查被告俱供述實施前開竊盜行為之動機，皆因無工作，為求生活所致，此已
      見前開辯解所載；再察其等於短時間內，密集反覆地實施同一犯罪行為之現象
      ；則斷定被告於主觀上均有以實施竊盜罪維生之特殊惡質心態，應無違反一般
      經驗法則及論理法則。
    (四)綜合前述，本件事證明確，被告以犯竊盜罪為常業，而實施如附表所示十七件
      竊盜行為之犯行，已足可認定；其等否認出於常業之犯意，與被告乙○○否認
      編號之部分，均無能為其有利之判斷。
二、核被告丙○○、乙○○所犯為，均係刑法第三百二十二條之常業竊盜罪。被告二
    人間就附表編號３至部分，具有犯意聯絡及行為分擔，為共同正犯。爰審酌被
    告僅因工作無著，即聚合見機行竊，不僅價值觀偏差，也相當危害一般社會大眾
    之財產安全，惟所得有限，又未以殘暴、激烈之手段為之，乃再考量各自之犯後
    態度後，量處如主所示之刑。
據上論斷，應依刑事訴訟法第二百九十九條第一項前段，刑法第二十八條、第三百二
十二條，判決如主文。
中      華      民      國      九十二      年      九    月    十八    日
                                        法  官  莊  深  淵
右正本證明與原本無異。
如不服本判決，應於送達後十日內向本院提出上訴狀（須附繕本），上訴於台灣高等
法院台中分院。
                                        書記官
中      華      民      國      九十二      年      九    月    十八    日
附錄論罪科刑法條
中華民國刑法第三百二十二條：
以犯竊盜罪為常業者，處一年以上七年以下有期徒刑。


司法院資訊處製作；財團法人民間司法改革基金會備份。
